【裁判字號】    97,易,1347
【裁判日期】    970828
【裁判案由】    傷害
【裁判全文】
臺灣彰化地方法院刑事判決              97年度易字第1347號
公  訴  人  臺灣彰化地方法院檢察署檢察官
被      告  甲○○
                      號
                    （另案於臺灣彰化監獄執行中）
上列被告因傷害案件，經檢察官提起公訴（97年度偵字第4703號
），本院判決如下：
    主  文
甲○○傷害人之身體，累犯，處有期徒刑捌月。
    犯罪事實
一、甲○○前有妨害自由、贓物、麻藥、施用毒品等多項前科，
    並因施用毒品案件，經本院以92年度訴字1241號判決判處有
    期徒刑7 月、8 月，合併定執行有期徒刑1 年1 月，並經臺
    灣高等法院臺中分院以93年度上訴字第235 號判決駁回上訴
    確定；且因施用毒品案件，經臺灣嘉義地方法院以94年度嘉
    簡字第325 號判決判處有期徒刑4 月確定，甫於民國95年3
    月31日縮短刑期執行完畢。竟仍不知警惕，緣其與劉影係
    朋友，於97年1 月5 日下午5 時許，在彰化縣社頭鄉○○路
    ○ 段467 巷與湳底1 巷口處，甲○○因劉影歸還他人新臺
    幣（下同）2000元乙事，與劉影互有爭執口角，竟基於傷
    害他人身體之犯意，手持約3 尺長之除草刀1 支，並以除草
    刀之刀背朝向劉影身體處揮砍，劉影立即以雙手反擋，
    致使劉影受有右手第3 、4 、5 指骨骨折及左手第2 指骨
    骨折等傷害。
二、案經劉影訴由彰化縣警察局田中分局報請臺灣彰化地方法
    院檢察署檢察官偵查起訴。
    理  由
壹、證據能力部分：
    按被告以外之人於審判外之陳述，雖不符刑事訴訟法第159
    條之1 至第159 條之4 之規定，而經當事人於審判程序同意
    作為證據，法院審酌該言詞陳述或書面陳述作成時之情況，
    認為適當者，亦得為證據。當事人、代理人或辯護人於法院
    調查證據時，知有第159 條第1 項不得為證據之情形，而未
    於言詞辯論終結前聲明異議者，視為有前項之同意，刑事訴
    訟法第159 條之5 定有明文。查本案全部卷證，公訴人、被
    告均不爭執其證據能力，本院復衡以該等供述證據作成時之
    情況，應為適當，是可認後述所引用證據之證據能力均無疑
    義，合先敘明。
貳、本院論罪科刑部分：
一、訊據被告甲○○並不否認伊有持除草刀打告訴人劉影，且
    告訴人受有右手第3 、4 、5 指骨骨折及左手第2 指骨骨折
    等傷害之事實，僅辯稱：因為告訴人2000元被屋主拿走，告
    訴人不高興，伊覺得告訴人不該生氣，就念了告訴人，告訴
    人竟持木棍擋住伊的車子，伊是為了要告訴人放下木棍，才
    以除草刀背面反打告訴人云云。經查：上開犯罪事實，業據
    證人即告訴人劉影於97年1 月24日警詢及97年6 月3 日偵
    查中指訴其遭被告以除草刀揮砍而受有上開傷害經過等語明
    確，且告訴人劉影於案發日即前往伍倫綜合醫院診治，經
    醫師診斷為「1.右手第3 、4 、5 指骨骨折，2.左手第2 指
    骨骨折」，並自97年1 月5 日起至97年1 月14日止住院治療
    數日，此亦有伍倫綜合醫院97年1 月14日診斷證明書1 紙附
    卷可稽，此外復有現場照片4 張在卷可參，是被告確有以除
    草刀傷害告訴人之犯行堪可認定。另除草刀係極為鋒利之物
    ，倘被告確係以除草刀之刀刃面朝告訴人揮砍，恐有更多刀
    傷撕裂處，本件被告堅稱係以除草刀之刀背打告訴人等語，
    應較為符合告訴人所受上述傷害情形，附此敘明。綜上所述
    ，本件事證已臻明確，被告上開傷害犯行堪以認定，應依法
    論科。
二、核被告甲○○所為，係犯刑法第277 條第1 項之傷害罪。查
    被告前因施用毒品案件，經本院以92年度訴字1241號判決判
    處有期徒刑7 月、8 月，合併定執行有期徒刑1 年1 月，並
    經臺灣高等法院臺中分院以93年度上訴字第235 號判決駁回
    上訴確定；且因施用毒品案件，經臺灣嘉義地方法院以94年
    度嘉簡字第325 號判決判處有期徒刑4 月確定，甫於95年3
    月31日縮短刑期執行完畢等情，有臺灣彰化地方法院檢察署
    刑案資料查註紀錄表及臺灣高等法院被告前案紀錄表各1 份
    在卷可稽，其於受有期徒刑之執行完畢後，5 年以內再犯本
    件有期徒刑以上之罪，為累犯，應依刑法第47條第1 項規定
    加重其刑。爰審酌被告有多項前科紀錄（參卷附臺灣高等法
    院被告前案紀錄表），素行不良，且以除草刀攻擊告訴人，
    造成告訴人受有前揭傷害並住院多日，所生危害匪淺，並念
    其犯罪之動機、目的、犯罪情節，及其犯罪後仍不知反思，
    將責任推諉予告訴人，未見絲毫悔意之態度等一切情狀，認
    公訴人具體求處有期徒刑8 月，應屬適當，茲量處如主文所
    示之刑，以示懲儆。
據上論斷，應依刑事訴訟法第299 條第1 項前段，刑法第277 條
第1 項、第47條第1 項，刑法施行法第1 條之1 ，判決如主文。
本案經檢察官黃淑媛到庭執行職務。
中    華    民    國    97    年    8     月    28    日
                  刑事第一庭          法  官  郭麗萍
以上正本證明與原本無異。
如不服本判決，應於判決送達後10日內，向本院提出上訴書狀，
上訴書狀應「敘述具體上訴理由」，並按他造當事人之人數附繕
本。「切勿逕送上級法院」。
告訴人或被害人對於判決如有不服具備理由請求檢察官上訴者，
其上訴期間之計算係以檢察官收受判決正本之日期為準。
中    華    民    國    97    年     9    月     1     日
                                      書記官  吳冠慧
附錄本案論罪科刑法條全文：
中華民國刑法第277條
（普通傷害罪）
傷害人之身體或健康者，處 3 年以下有期徒刑、拘役或 1 千元
以下罰金。
犯前項之罪因而致人於死者，處無期徒刑或 7 年以上有期徒刑；
致重傷者，處3 年以上10年以下有期徒刑。


司法院資訊處製作；財團法人民間司法改革基金會備份。
